臺灣士林地方法院刑事判決　　　　　　　　　　　　　　九十一年度交易字第八號
　　公　訴　人　臺灣士林地方法院檢察署檢察官
　　被　　　告　甲○○
右列被告因公共危險案件，經台灣士林地方法院檢察署檢察官聲請簡易判決處刑（九
十年度偵字一○四五三第號），本院認為不宜逕以簡易判決處刑，改依通常程序審理
，判決如左：
    主  文
甲○○服用酒類，不能安全駕駛動力交通工具而駕駛，處罰金貳萬壹仟元，如易服勞
役以參佰元折算壹日。
    事  實
一、甲○○於民國九十年十月一日凌晨，在台北市○○○路○段圓環附近友人家中飲
    用約二瓶瓶裝啤酒之酒類後，酒精已對其生理造成影響而達不能安全駕駛動力交
    通工具之程度，竟仍於飲畢後之同日凌晨四時四十分許，貿然駕駛車牌號碼ＤＮ
    —八三四五號自用小客車，由前開飲酒地點沿中山北路七段北往南方向之快車道
    （即內側車道）行駛，欲沿路尋找停車位後呼叫計程車返回北投家中休息，行經
    台北市士林區○○○路○段八十一巷口前，因突然發現對向車道有停車格，但已
    因駛過八十一巷口而來不及迴轉而錯過，詎其竟先暫停於內側車道，稍後不久又
    未注意後方來車，竟然欲倒車至八十一巷內，並擬等候中山北路北向南號誌變為
    紅燈後，再由八十一巷口左轉將車停於中山北路南向北方向之路邊停車格。詎其
    應注意汽車倒車時，在快車道等危險地帶，不得倒車；及應顯示倒車燈光或手勢
    後，謹慎緩慢後倒，並應注意其他車輛及行人。而依當時情形，又無不能注意之
    情事，竟疏於注意，致其駕駛之自小客車右後車尾撞及同向由乙○○騎乘之ＱＱ
    Ｑ—三三六號輕型機車左側車身，致乙○○機車倒地，受有右小腿挫傷、左小腿
    腫等傷害（傷害部分業據於偵查中撤回告訴），經警前往處理當場以酒精測試器
    對甲○○測試結果，測得其呼氣酒精濃度達每公升零點三五毫克。
二、案經臺北市政府警察局士林分局移送臺灣士林地方法院檢察署檢察官偵查後聲請
    簡易判決處刑。
    理  由
一、訊據被告甲○○坦承於右揭時地酒後駕車與乙○○駕駛機車肇事之事實不諱，惟
    否認有公共危險犯行，辯稱撞及當時伊的車是停止的狀態，伊沒有從快車道倒車
    到慢車道，是乙○○的騎機車過快自後追撞等語。惟查：
  (一)證人即被害人乙○○於審理中結證稱伊當天騎機車沿台北市○○○路○段由北往
    南在慢車道行駛，約距該路七段八十一巷口前一百公尺時，即有看見被告的自用
    小客車停在過八十一巷口的快車道上，到巷口時燈號仍是綠燈，伊要直行過八十
    一巷口，被告就倒車從快車道到慢車道，伊來不及閃就被撞到，被告車的右後方
    撞到伊的機車等語。另被害人乙○○於警訊及偵查中亦為相同之指訴。
  (二)依道路交通安全規則第一百十條第一款及第二款規定：汽車駕駛人應注意汽車倒
    車時，在快車道等危險地帶，不得倒車；及應顯示倒車燈光或手勢後，謹慎緩慢
    後倒，並應注意其他車輛及行人。而當天兩車碰撞後的碎片都掉落在中山北路七
    段與八十一巷交岔路口偏南向慢車道上，此有道路事故調查報告表附卷可參，並
    為告訴人及被告所肯認，足徵撞及點係在交岔路口中央偏八十一巷口附近。又依
    卷附警方製作的交通事故補充資料表所示兩車受損部位，被告自小客車是右後車
    燈撞破裂、右後車身保險桿內凹，而被害人的機車則是左側車身撞破裂、後大牌
    撞斷裂。而警方製作之現場圖及審理卷附台灣士林地方法院檢察署於九十十二月
    二十五日轉送之被告申訴書所附自繪現場圖以觀，被告所駕駛之車輛係斜停於交
    岔路口，車尾朝向八十一巷，再加上中山北路慢車道上有人行道施工的護欄，如
    被告之汽車是靜止於路口處，則被害人由北向南行駛之機車左側應不可能撞及被
    告汽車的右後方。
  (三)被告於九十年十月一日在新光醫院所製作的交通事故談話紀綠表所言：當時我駛
    至八十一巷口時發現我走錯路，要迴轉到對向，我就將車北向南方向靜止於八十
    一巷口處、、等語。然查，事故當時為凌晨四時四十分，眾所周知，當時路況應
    是人車稀少，縱如被告所言，其當時係沿慢車道行駛，尚未過八十一巷口時就有
    看到，伊就慢慢開等語。依當時中山北路燈號仍為綠燈的情形下，被告應有時間
    與機會在路口迴轉，應不致如被告在警員製作的交通事故談話紀錄表內表示發現
    走錯路要迴轉，又在該路口停留二分鐘仍未迴轉之情事。又被告於審理中自承停
    於路口時，是要看後方有無來車，但又供稱未看見後方被害人騎機車而來。綜以
    上說明及卷附道路交通事故調查報告表、談話紀錄表、補充資料表、臺北市政府
    警察局舉發違反道路交通管理事件通知單各一張，足以證明被告所辯事故當時其
    所駕駛的車子尚未通過八十一巷口，而且是靜止於交岔路口，並有注意後方來車
    乙節，不足採信。由此也更可證明被告當時所駕駛之自用小客車，應如證人乙○
    ○所證述已駛過該交岔路口，因發現開過巷口，遂暫停一下稍後即倒車且未注意
    後方來車，違反前開交通安全規則之規定，而致本件車禍發生，使被害人受傷，
    被告顯有過失。是故，被告請求本件鑑定過失責任，本院認無必要，併此敘明。
  (四)被告於審理中自承因自己有喝酒，所以要找停車位停車；又卷附被告之酒精測試
    紀錄表，其於事故後所測得之呼氣酒精濃度達每公升○‧三五毫克。按當人飲酒
    後，若以呼氣酒精濃度測試器測得之呼氣濃度每公升○‧二五毫克時，會有輕度
    協調功能降低；達到每公升○‧五毫克時，反應較慢，感覺減低並影響駕駛，業
    據行政院國軍退除役官兵輔導委員會臺北榮民總醫院以民國八十八年八月五日（
    八八）北總內字第二六八六八號函示附卷可參。從而，依被告所測得之呼氣酒精
    濃度達每公升○‧三五毫克，如以一般人之標準言，自應已達影響協調功能，且
    介乎反應較慢、感覺減低、影響駕駛之中毒症狀間，再參酌本件被告已自覺飲酒
    影響其駕駛而急欲找停車位換坐計程車回家，又確係在路口倒車又未看見後方被
    害人來車因而發生撞及後車之情形，足見酒精已達影響其生理狀況而不能安全駕
    駛動力交通工具之程度。足見本案事證明確，被告之犯行洵堪認定。
二、核被告所為，係犯刑法第一百八十五條之三之公共危險罪。爰審酌被告並無前科
    、所犯情節、造成之損害程度以及犯罪後已與被害人達成和解等一切情狀，量處
    如主文所示之刑，並諭知易服勞役之折算標準。
三、據上論斷，應依刑事訴訟法第四百五十二條、二百九十九條第一項、刑法第一百
    八十五條之三、第四十二條第二項，罰金罰鍰提高標準條例第二條，判決如主文
    。
本案經檢察官陳文哲到庭執行職務。
中      華      民      國      九十一    年    一    月      三十      日
                                  台灣士林地方法院刑事第二庭
                                      法  官  李  建  忠
右正本證明與原本無異。
如不服本判決，應於判決送達後十日內，向本院提出上訴狀。
                                      書記官  曾  韻  蒔
中      華      民      國      九十一    年    一    月     三十一     日
附錄法條：
